臺灣臺中地方法院宣示判決筆錄　100年訴字第438號
　　公　訴　人　臺灣臺中地方法院檢察署檢察官
　　被　　　告　陳素玲
　　　　　　　　劉宸華
　　　　　　　　陳惠紋
　　　　　　　　陳瑞敏
　 上三人共同
　 選任辯護人　嚴庚辰律師
　 被　　　告　蕭大明
　 選任辯護人　王士銘律師
上列被告等因貪污治罪條例等案件，經檢察官提起上訴（99年度
偵字第27891號），本院於中華民國100年7月21日上午11時50分
在刑事第七法庭宣示判決，出席職員如下：
　　　　　　　　　　　　法　官　張德寬
　　　　　　　　　　　　書記官　王麗雯
　　　　　　　　　　　　通　譯　楊紉蕙
法官起立朗讀判決主文、犯罪事實要旨、處罰條文、附記事項，
及告以上訴限制、期間並提出上訴狀之法院，且諭知記載其內容
：
壹、主  文：
    陳素玲犯違背職務行賄罪，處有期徒刑陸月，褫奪公權壹年
    。緩刑貳年。
    陳惠紋犯違背職務行賄罪（二罪），均各處有期徒刑陸月；
    又共同犯違背職務行賄罪，處有期徒刑陸月。應執行刑有期
    徒刑壹年貳月，褫奪公權貳年。緩刑參年。
    劉宸華共同犯違背職務行賄罪，處有期徒刑陸月，褫奪公權
    壹年。緩刑貳年。
    陳瑞敏共同犯違背職務行賄罪，處有期徒刑陸月，褫奪公權
    壹年。緩刑貳年。
    蕭大明共同犯違背職務行賄罪，累犯，處有期徒刑陸月，褫
    奪公權壹年。
貳、犯罪事實要旨：
一、蕭大明曾因詐欺案件，經臺灣臺中地方法院以97年度易字第
    1956號判處有期徒刑1年，減為有期徒刑6月，復經上訴後，
    由臺灣高等法院臺中分院以98年度上易字第408號判決駁回
    上訴確定，並於民國98年6月29日易科罰金執行完畢。
二、劉宸華、陳惠紋、陳瑞敏、陳素玲、蕭大明等人均明知李育
    英、林煜傑（上開二人，本院另行審理中）為現職員警，為
    具有法定調查犯罪權限之公務員，且因偵辦案件之職務所需
    ，可向電信公司查詢電話門號之通聯紀錄，遂基於對於公務
    人員違背職務之行為，交付賄賂之犯意，藉由李育英本人或
    其向林煜傑以下列違背職務之方式取得他人之通聯紀錄。林
    煜傑自95年12月8日起至97年9月30日止，任職雲林縣警察局
    台西分局偵查佐；自97年10月1日起至98年10月12日止，任
    職雲林縣警察局斗六分局偵查佐；自98年10月13日起，任職
    雲林縣警察局虎尾分局偵查佐；並自97年11月1日起，派駐
    臺灣雲林地方法院檢察署（下稱雲林地檢署），協助該署檢
    察官李文潔偵辦黑金肅貪、盜採砂石、毒品查緝等刑案。李
    育英係內政部警政署保安警察第四總隊第二大隊隊員，自96
    年1月15日起，遞補支援內政部警政署電信警察隊第二中隊
    （設臺中市○○路○段660號）。李育英與林煜傑均係依法令
    服務於國家、地方自治團體所屬機關而具有法定調查犯罪權
    限之公務員，且因偵辦案件之職務所需，得向電信公司查詢
    電話門號之通聯紀錄。詎2人自97年間起，竟基於對於違背
    職務之行為收受賄賂及洩漏、交付國防以外秘密之犯意聯絡
    ，利用林煜傑任職台西分局偵查隊及派駐雲林地檢署支援辦
    案期間，得以假藉辦案名目查詢電話門號通聯紀錄之機會，
    由李育英將有意購買通聯紀錄之地下錢莊業者所提供之電話
    門號及通聯起迄期間，告知林煜傑，林煜傑於任職台西分局
    偵查隊期間，再親自投單查詢；於派駐雲林地檢署期間，則
    以夾帶門號之方式，製作「臺灣雲林地方法院檢察署行動／
    市內電話查詢系統查詢單」（記載申請人、案號、查詢項目
    、查詢內容〈即填載所欲查詢之電話門號〉、通聯起迄日期
    等事項，並於備註欄註記「逕寄：oe000i@yah00.com.tw」
    〈即林煜傑所使用之電子信箱帳號〉），將李育英所告知且
    與其所偵辦案件無關之電話門號，一併填載於上開查詢單內
    ，並經不知情之檢察官李文潔核章或簽名後，將查詢單交由
    不知情之該署業務承辦人上傳予各該電信公司，而查詢各該
    門號之通聯紀錄。待林煜傑經由上開電子信箱取得電信公司
    所回覆屬於國防以外應秘密之通聯紀錄檔案後，即將買方所
    需求期間之通聯紀錄檔案，以電子郵件傳送至李育英所使用
    之電子信箱（帳號al0000000@yahoo.com.tw），李育英再以
    交付通聯資料紙本或傳送電子郵件、交付存有通聯紀錄檔案
    之隨身碟等方式，將應保密之通聯紀錄資料洩漏、交付予買
    方（本件未據相關電話門號之使用人提出告訴），並以查詢
    每個門號每天通聯之代價為新臺幣（下同）1200元或1100
    元之計費方式（初期為1200元，之後調降為1100元），向買
    方收取賄款。李育英取得買方所交付之賄款後，再將其中應
    分配予林煜傑之金額（林煜傑就每個門號每日通聯之查詢費
    用，係賺取1000元，其餘200元或100元則歸李育英所有），
    或匯款至不知情之張藝珊（林煜傑之妻）所開立之彰化商業
    銀行斗六分行帳號0000000000****號帳戶（詳細帳號詳卷）
    ，或分別在電信警察隊第二中隊辦公室樓下、雲林縣北港鎮
    ○○街22巷1號住處及雲林縣虎尾鎮○○路300號之豐田汽車
    公司前（位在78號東西向快速道路〈即台78線〉虎尾交流道
    及土庫交流道附近）等處所，當面交付予林煜傑。林煜傑、
    李育英即共同以上開模式，將分別取得通聯紀錄，並分別交
    付陳惠紋等人如下：
    (一)陳惠紋於98年6月間，委請李育英查詢手機門號00000000
      **號（詳細號碼詳卷）於98年6月8日至19日之12天通聯紀
      錄（欲作為電話行銷放款業務或尋人討債等用途使用，下
      同），約定代價為1萬4400元（1200元乘以12）。李育英
      將該門號及查詢通聯之起迄期間告知林煜傑後，林煜傑即
      製作「臺灣雲林地方法院檢察署行動／市內電話查詢系統
      查詢單」，將與該張查詢單所載98年度他字第284號案件
      無關之上開手機門號，填載於該張查詢單之「查詢內容」
      欄內（記載查詢通聯之起迄日期為98年5月15日至98年6月
      20日），並經不知情之檢察官李文潔於98年6月22日核章
      後，交由不知情之該署業務承辦人上傳予電信公司，查詢
      上開手機門號之通聯紀錄。而林煜傑於98年6月23日，經
      由前揭電子信箱取得電信公司所回覆上開手機門號之通聯
      紀錄檔案後，即將陳惠紋所需求該門號之12天通聯紀錄檔
      案，以電子郵件傳送予李育英，李育英再將該門號之12天
      通聯紀錄檔案，洩漏、交付予陳惠紋。陳惠紋於98年6月
      25日，即基於對李育英、林煜傑關於違背職務之行為，交
      付賄賂之犯意，匯款1萬4400元至李育英所開立之臺灣土
      地銀行彰化分行帳號000000000000號帳戶。李育英收受該
      筆賄款後，再於數日內，將林煜傑所應得之代價1萬2000
      元（1000元乘以12），交付予林煜傑（此部分李育英之實
      際犯罪所得為2400元）。
    (二)陳惠紋於98年10月間，委請李育英查詢手機門號00000000
      **、00000000**、00000000**、00000000**號（詳細號碼
      均詳卷）各12天（即98年8月31日至98年9月11日）之通聯
      紀錄，約定代價共為5萬2800元（1100元乘以12再乘以4；
      此時每個門號之每天通聯查詢費用，已調降為1100元）。
      李育英將該等門號及查詢通聯之起迄期間告知林煜傑後，
      林煜傑即製作「臺灣雲林地方法院檢察署行動／市內電話
      查詢系統查詢單」，將與該張查詢單所載98年度他字第
      284號案件無關之上開手機門號，填載於該張查詢單之「
      查詢內容」欄內（記載查詢通聯之起迄日期為98年8月31
      日至98年10月5日），並經不知情之檢察官李文潔於98年1
      0月9日核章後，交由不知情之該署業務承辦人上傳予電信
      公司，查詢上開手機門號之通聯紀錄。而林煜傑於98年10
      月14日，經由前揭電子信箱取得電信公司所回覆上開手機
      門號之通聯紀錄檔案後，即將陳惠紋所需求該等門號各12
      天之通聯紀錄檔案，以電子郵件傳送予李育英，李育英再
      將該等門號各12天之通聯紀錄檔案，洩漏、交付予陳惠紋
      。陳惠紋於98年10月16日，即基於對李育英、林煜傑關於
      違背職務之行為，交付賄賂之犯意，匯款5萬2800元至李
      育英之前揭帳戶。李育英收受該筆賄款後，再於數日內，
      將林煜傑所應得之代價4萬8000元（1000元乘以48），交
      付予林煜傑（此部分李育英之實際犯罪所得為4800元）。
    (三)林煜傑、李育英復於99年6月間至99年10月間，共同接續
      多次為如下之違背職務收受賄賂及洩漏國防以外秘密等犯
      行：
   1、蕭大明於99年6月上旬，受姓名年籍不詳、綽號「阿祥」
      之成年男子之託，委請李育英查詢某2個電話手機門號各
      12天之通聯紀錄（欲供「阿祥」作為電話行銷放款業務或
      尋人討債等用途使用，下同），約定代價為2萬6400元（
      1100元乘以12再乘以2）。李育英將該等門號及查詢通聯
      之起迄期間告知林煜傑後，林煜傑即製作「臺灣雲林地方
      法院檢察署行動／市內電話查詢系統查詢單」，將與案件
      無關之上開手機門號，填載於該張查詢單之「查詢內容」
      欄內，並經不知情之檢察官李文潔核章或簽名後，交由不
      知情之該署業務承辦人上傳予電信公司，查詢上開手機門
      號之通聯紀錄。而林煜傑經由前揭電子信箱取得電信公司
      所回覆上開手機門號之通聯紀錄檔案後，即將蕭大明所需
      求該等門號各12天之通聯紀錄檔案，以電子郵件傳送予李
      育英，李育英再將該等門號各12天之通聯紀錄檔案，在臺
      中市○○路與公益路或向上路口附近，洩漏、交付予蕭大
      明。蕭大明與「阿祥」即基於對李育英、林煜傑關於違背
      職務之行為，交付賄賂之犯意聯絡，由蕭大明於99年6月8
      日，自所開立之臺灣銀行黎明分行帳號000000000000號帳
      戶，匯款2萬6400元至李育英之前揭帳戶。李育英收受該
      筆賄款後，再於數日內，將林煜傑所應得之代價2萬40 00
      元（1000元乘以24），交付予林煜傑（此部分李育英之實
      際犯罪所得為2400元）。
   2、蕭大明於99年7月上旬，受「阿祥」之託，委請李育英查
      詢某2個電話門號各12天之通聯紀錄，約定代價為2萬6400
      元（1100元乘以12再乘以2）。李育英將該等門號及查詢
      通聯之起迄期間告知林煜傑後，林煜傑即製作「臺灣雲林
      地方法院檢察署行動／市內電話查詢系統查詢單」，將與
      案件無關之上開手機門號，填載於該張查詢單之「查詢內
      容」欄內，並經不知情之檢察官李文潔核章或簽名後，交
      由不知情之該署業務承辦人上傳予電信公司，查詢上開手
      機門號之通聯紀錄。而林煜傑經由前揭電子信箱取得電信
      公司所回覆上開手機門號之通聯紀錄檔案後，即將蕭大明
      所需求該等門號各12天之通聯紀錄檔案，以電子郵件傳送
      予李育英。李育英再於99年7月15日，將該等門號各12天
      之通聯紀錄檔案，以電子郵件傳送方式，洩漏、交付予蕭
      大明。蕭大明與「阿祥」即基於對李育英、林煜傑關於違
      背職務之行為，交付賄賂之犯意聯絡，由蕭大明於99年7
      月16日，自其所開立之前開帳戶，匯款2萬6400元至李育
      英之前揭帳戶。李育英收受該筆匯款後，再於數日內，將
      林煜傑所應得之代價2萬4000元（1000元乘以24），交付
      予林煜傑（此部分李育英之實際犯罪所得為2400元）。
   3、陳惠紋與其妹陳瑞敏共同於99年7月13日，委請李育英查
      詢手機門號00000000**號、市內電話門號00000000**號各
      於99年6月21日至7月2日之12天通聯紀錄、00000000**號
      於99年6月7日至18日之12天通聯紀錄及手機門號00000000
      **號於99年6月17日至7月5日之19天通聯紀錄（詳細號碼
      均詳卷），並以傳送電子郵件予李育英之方式，將上開門
      號與通聯起迄期間告知李育英，李育英復於同日，轉寄予
      林煜傑。林煜傑即製作「臺灣雲林地方法院檢察署行動／
      市內電話查詢系統查詢單」，將與該張查詢單所載99年度
      他字第323號案件無關之上開電話門號，填載於該張查詢
      單之「查詢內容」欄內（記載查詢通聯之起迄日期為99年
      6月1日至7月10日），並經不知情之檢察官李文潔於99年7
      月14日核章後，交由不知情之該署業務承辦人上傳予電信
      公司，查詢上開手機門號之通聯紀錄。而林煜傑先後於99
      年7月20日、7月23日、7月27日，經由前揭電子信箱，分
      別取得電信公司所回覆上開門號「00000000 **、0000000
      0**」、「00000000**」、「00000000**」之通聯紀錄檔
      案後，即將陳惠紋等人所需求各該門號12天或19天之通聯
      紀錄檔案，均以電子郵件傳送予李育英。李育英於99年7
      月20日，取得門號「00000000**、00000000**」各12天之
      通聯紀錄檔案後，即於同日17時41分許，在臺中市○○路
      之全家便利商店前，將之洩漏、交付予陳瑞敏；於99年7
      月27日、7月28日，先後取得門號「00000000 **」19天及
      「00000000**」12天之通聯紀錄檔案後，即分別於同日，
      均以傳送電子郵件方式，將之洩漏、交付予陳惠紋。陳惠
      紋、陳瑞敏取得上開門號之通聯紀錄後，即基於對李育英
      、林煜傑關於違背職務之行為，交付賄賂之犯意聯絡，由
      陳惠紋接續於99年7月21日、7月29日，均指示不知情之其
      母陳林秀欗，分別匯款2萬6400元（即查詢門號「0000000
      0**、00000000**」各12天通聯紀錄之代價；1100元乘以1
      2再乘以2）、2萬900元（即查詢門號「00000000**」19天
      通聯紀錄之代價；1100元乘以19）至李育英之前揭帳戶；
      復由陳瑞敏接續於99年7月29日，自不知情之劉○蓁（11
      歲，係劉宸華之女，姓名年籍詳卷）所開立之臺中東興路
      郵局帳號0000000000****號帳戶（詳細帳號詳卷），匯款
      1萬3200元（即查詢門號「00000000**」12天通聯紀錄之
      代價）至李育英之前揭帳戶。而李育英於收受上開賄款後
      ，即於99年7月27日17時48分許，在電信警察隊第二中隊
      之辦公室樓下，將林煜傑就查詢門號「00000000**、0000
      0000**」之通聯紀錄所應得之代價2萬4000元，交付予林
      煜傑；復於99年7月29日19時許，在雲林縣虎尾鎮○○路
      300號之豐田汽車公司前，將林煜傑就查詢門號「0000000
      0**」、「00000000**」之通聯紀錄所應得之代價共3萬
      1000元（即1萬9000元〈1000元乘以19〉加上1萬2000元〈
      1000元乘以12〉），交付予林煜傑（此部分李育英之實際
      犯罪所得為5500元）。嗣於99年9月15日，陳惠紋另將上
      開門號「00000000**、00000000**」之通聯紀錄，提供予
      不知情之林彥余使用。
   4、蕭大明於99年8月上旬，受「阿祥」之託，委請李育英查
      詢某電話門號（末2碼為15）之31天通聯紀錄，約定代價
      為3萬4100元（1100元乘以31）。李育英將該門號及查詢
      通聯之起迄期間告知林煜傑後，林煜傑即製作「臺灣雲林
      地方法院檢察署行動／市內電話查詢系統查詢單」，將與
      案件無關之上開手機門號，填載於該張查詢單之「查詢內
      容」欄內，並經不知情之檢察官李文潔核章或簽名後，交
      由不知情之該署業務承辦人上傳予電信公司，查詢上開手
      機門號之通聯紀錄。而林煜傑經由前揭電子信箱取得電信
      公司所回覆上開手機門號之通聯紀錄檔案後，即將蕭大明
      所需求該門號之31天通聯紀錄檔案，以電子郵件傳送予李
      育英，李育英再於99年8月6日，在臺中市○○街15巷12之
      3號之蕭大明住處前，將該門號之31天通聯紀錄檔案，洩
      漏、交付予蕭大明。蕭大明與「阿祥」於其後數日內，即
      基於對李育英、林煜傑關於違背職務之行為，交付賄賂之
      犯意聯絡，由蕭大明在臺中市○○路與公益路或向上路口
      附近，交付3萬4100元予李育英。李育英於收受該筆賄款
      後，再於數日內，將林煜傑所應得之代價3萬1000元（100
      0元乘以31），交付予林煜傑（此部分李育英之實際犯罪
      所得為3100元）。
   5、陳惠紋與陳瑞敏共同於99年8月1日，委請李育英查詢手機
      門號00000000**、00000000**號各於99年7月19日至30日
      之12天通聯紀錄（詳細號碼均詳卷），並於同日23時24分
      許，將相關資料傳真至雲林縣虎尾鎮之某間「7-11」便利
      商店予李育英收受，李育英復以電子郵件傳送予林煜傑知
      悉。嗣林煜傑即製作「臺灣雲林地方法院檢察署行動／市
      內電話查詢系統查詢單」，將與該張查詢單所載99年度他
      字第323號案件無關之上開電話門號，填載於該張查詢單
      之「查詢內容」欄內（記載查詢通聯之起迄日期為99年6
      月1日至7月30日），並經不知情之檢察官李文潔於99年8
      月2日簽名後，交由不知情之該署業務承辦人上傳予電信
      公司，查詢上開手機門號之通聯紀錄。而林煜傑先後於99
      年8月6日、8月7日，經由前揭電子信箱，分別取得電信公
      司所回覆上開門號00000000**、00000000**號之通聯紀錄
      檔案後，即將陳惠紋等人所需求該等門號各12天之通聯紀
      錄檔案，均以電子郵件傳送予李育英。李育英於99年8月6
      日、8月8日，分別取得門號00000000**、00 000000**號
      各12天之通聯紀錄檔案後，即均於同日，以傳送電子郵件
      方式，將之洩漏、交付予陳惠紋。陳惠紋、陳瑞敏取得上
      開門號之通聯紀錄後，即基於對李育英、林煜傑關於違背
      職務之行為，交付賄賂之犯意聯絡，由陳惠紋於99年8月9
      日，指示不知情之陳林秀欗匯款1萬3200元（即查詢門號
      00000000**號12天通聯紀錄之代價；1100元乘以12）；復
      由陳瑞敏接續於99年8月10日，自不知情之劉○蓁所開立
      之上開郵局帳戶，匯款1萬3200元（即查詢門號00000000*
      *號12天通聯紀錄之代價）至李育英之前揭帳戶。而李育
      英收受上開賄款後，再於數日內，將林煜傑所應得之代價
      2萬4000元，交付予林煜傑（此部分李育英之實際犯罪所
      得為2400元）。嗣於99年9月15日，陳惠紋另將上開門號
      「00000000**」之通聯紀錄，提供予不知情之林彥余使用
      。
   6、陳惠紋於99年8月12日，因受不知情之鄭仲哲（綽號阿哲
      ）之託，而委請李育英查詢手機門號00000000**號於99年
      8月2日至13日之12天通聯紀錄（詳細號碼詳卷），約定代
      價為1萬3200元（1100元乘以12）。李育英於同日將該門
      號及查詢通聯之起迄期間，以電子郵件傳送予林煜傑知悉
      後，林煜傑即製作「臺灣雲林地方法院檢察署行動／市內
      電話查詢系統查詢單」，將與該張查詢單所載99年度他字
      第40號案件無關之上開電話門號，填載於該張查詢單之「
      查詢內容」欄內（記載查詢通聯之起迄日期為99年7月15
      日至8月15日），並經不知情之檢察官李文潔於99年8月18
      日核章後，交由不知情之該署業務承辦人上傳予電信公司
      ，查詢上開手機門號之通聯紀錄。而林煜傑於99年8月26
      日，經由前揭電子信箱取得電信公司所回覆上開門號之通
      聯紀錄檔案後，即將陳惠紋所需求該門號之12天通聯紀錄
      檔案，以電子郵件傳送予李育英，李育英再將該通聯紀錄
      檔案，洩漏、交付予陳惠紋。而陳惠紋、陳瑞敏於取得該
      門號通聯紀錄之前，即基於對李育英、林煜傑關於違背職
      務之行為，交付賄賂之犯意聯絡，由陳惠紋於99年8月25
      日，指示不知情之陳林秀欗匯款1萬3200元至李育英之前
      揭帳戶。李育英於收受該筆賄款後，再於數日內，將林煜
      傑所應得之代價1萬2000元，交付予林煜傑（此部分李育
      英之實際犯罪所得為1200元）。
   7、陳惠紋與陳瑞敏、劉宸華共同基於對李育英、林煜傑關於
      違背職務之行為，交付賄賂之犯意聯絡，由劉宸華於99年
      10月間，委請李育英查詢21個手機門號「0930**5974、09
      89**8631、0982**0880、0970**8115、0986**2736、0920
      **5562、0954**1239、0920** 9276、0989**7172、0983*
      *9802、0956**3357、0981**90 23、0988**3657、0922**
      9720、0930**6695、0983**2772、0983**9337、0975**36
      92、0922**6260、0939**9175、0981**3871」各12天之通
      聯紀錄（其中0954**1239、0983**2772係陳惠紋分別受不
      知情之鄭仲哲、葉天生之託，而委請李育英查詢），約定
      代價為27萬7200元（1100元乘以12再乘以21）。李育英將
      上開門號及查詢通聯之起迄期間，以電子郵件傳送予林煜
      傑知悉後，林煜傑即製作「臺灣雲林地方法院檢察署行動
      ／市內電話查詢系統查詢單」，將與該張查詢單所載99年
      度他字第970 號案件無關之上開電話門號，填載於該張查
      詢單之「查詢內容」欄內（記載查詢通聯之起迄日期為99
      年9月1日至10月1日），並經不知情之檢察官李文潔於99
      年10月13日核章後，交由不知情之該署業務承辦人上傳予
      電信公司，查詢上開手機門號之通聯紀錄。而林煜傑於99
      年10月18日，經由前揭電子信箱，取得電信公司所回覆上
      開門號之通聯紀錄檔案後，即將陳惠紋等人所需求該等門
      號各12天之通聯紀錄檔案，以電子郵件傳送予李育英。李
      育英再於同日，在臺中市○○路與臺中港路口附近之漢口
      國中前，將該等門號各12天之通聯紀錄檔案（存於隨身碟
      內），洩漏、交付予劉宸華，劉宸華亦當場交付部分價金
      18萬1200元予李育英。李育英收受該筆賄款後，即先行墊
      款湊足25萬2000元（即林煜傑所應得之代價；1000元乘以
      12再乘以21），並於99年10月19日中午12時16分許，在電
      信警察隊第二中隊辦公室樓下，交付25萬2000元予林煜傑
      。而劉宸華因李育英所交付之上開隨身碟有檔案空白之情
      形，即於99年10月19日16時52分許，撥打電話告知李育英
      ，並於同日18時1分許，傳送內容為上開手機門號末四碼
      之簡訊予李育英，供其確認。嗣於同日18時39分許，李育
      英即在漢口國中前與劉宸華碰面，並再次將上開門號之通
      聯紀錄檔案（存於隨身碟內），洩漏、交付予劉宸華。嗣
      陳瑞敏並接續於99年10月20日，以劉宸華名義，將尾款9
      萬6000元匯至李育英之前揭帳戶（此部分李育英之實際犯
      罪所得為2萬5200元）。
   8、陳素玲於99年8 月間，委請李育英查詢26個手機門號（即
      如下28個手機門號「00000000**、00000000**、00000000
      **、00000000**、00000000**、00000000**、00000000**
      、00000000**、00000000**、00000000**、00000000**、
      00000000**、00000000**、00000000**、00000000**、00
      000000**、00000000**、00000000**、00000000**、0000
      0000**、00000000**、00000000**、00000000**、000000
      00**、00000000**、00000000**、00000000**、00000000
      **」中之26個門號各12天之通聯紀錄（詳細號碼詳卷；欲
      作為電話行銷放款業務或尋人討債等用途使用，下同），
      約定代價為33萬8000元（即1 萬3000元乘以26；李育英與
      陳素玲約定每個門號查詢12天通聯紀錄之費用為1 萬3000
      元，優待200 元）。李育英將該26個門號及查詢通聯之起
      迄期間，以電子郵件傳送予林煜傑知悉後，林煜傑即製作
      「臺灣雲林地方法院檢察署行動／市內電話查詢系統查詢
      單」，將與該張查詢單所載99年度他字第323 號案件無關
      之上開電話門號，填載於該張查詢單之「查詢內容」欄內
      （記載查詢通聯之起迄日期為99年7月1日至7月31日），
      並經不知情之檢察官李文潔於99年8月18日核章後，交由
      不知情之該署業務承辦人上傳予電信公司，查詢上開手機
      門號之通聯紀錄。而林煜傑於99年8月26日，經由前揭電
      子信箱取得電信公司所回覆上開門號之通聯紀錄檔案後，
      即將陳素玲所需求該等門號各12天之通聯紀錄檔案，以電
      子郵件傳送予李育英，李育英再於99年8月31日22時許，
      在雲林縣北港鎮○○路之麥當勞速食店前，將該26個門號
      各12天之通聯紀錄檔案，洩漏、交付予不知情且姓名年籍
      不詳、綽號「阿猴」之男子（係受陳素玲之託，前往拿取
      ），而陳素玲則基於對李育英、林煜傑關於違背職務之行
      為，交付賄賂之犯意，指示「阿猴」當場交付賄款33萬80
      00元予李育英。李育英收受該筆賄款後，即於99年9月1日
      14時33分許，在雲林縣虎尾鎮○○路300號之豐田汽車公
      司前，將林煜傑所應得之代價31萬2000元（1000元乘以26
      再乘以12），交付予林煜傑（此部分李育英之實際犯罪所
      得為2萬6000元）。
   9、陳素玲於99年7 月間至99年10月間，分數次委請李育英查
      詢12個手機門號「00000000**、00000000**、00000000**
      、00000000**、00000000**、00000000**、00000000**、
      00000000**、00000000**、00000000**、00000000**、00
      000000**」各12天之通聯紀錄（詳細號碼詳卷），約定代
      價共為15萬6000元（即1萬3000元乘以12）。李育英將該
      12個門號及查詢通聯之起迄期間，分別以電子郵件傳送予
      林煜傑知悉後，林煜傑即分別製作「臺灣雲林地方法院檢
      察署行動／市內電話查詢系統查詢單」共4張，將與上開
      查詢單分別所載99年度他字第323、716、970號案件無關
      之上開電話門號，分別填載於查詢單之「查詢內容」欄內
      （記載查詢查詢通聯之起迄日期分別為99年6月1日至7月
      10日、6月1日至7月30日、8月16日至9月15日、9 月1日至
      10月1日），並經不知情之檢察官李文潔先後於99年7月14
      日、8月2日、9月28日、10月13日核章或簽名後，均交由
      不知情之該署業務承辦人上傳予電信公司，查詢該等手機
      門號之通聯紀錄。而林煜傑先後於99年7月20日、8月7日
      、8月11日、10月3日、10月18日，經由前揭電子信箱分次
      取得電信公司所回覆上開門號之通聯紀錄檔案後，即將陳
      素玲所需求該等門號各12天之通聯紀錄檔案，均以電子郵
      件傳送予李育英。李育英再於99年10月4日、10月22日等
      日期，在北港鎮○○路之麥當勞速食店前或臺中市黎明社
      區內之郵局前等處所，分次將該等門號各12天之通聯紀錄
      檔案，洩漏、交付予陳素玲或「阿猴」，並收受陳素玲或
      阿猴所交付之賄款共計15萬6000元。李育英收受上開賄款
      後，亦將林煜傑所應得之代價共14萬4000元（1000元乘以
      12再乘以12），交付予林煜傑（此部分李育英之實際犯罪
      所得為1萬2000元）。
  10、蕭大明於99年8月至10月間，受「阿祥」之託，接續多次
      委請李育英查詢數個電話門號共90天之通聯紀錄，約定代
      價共計9萬9000元（1100元乘以90）。李育英將該等門號
      及查詢通聯之起迄期間告知林煜傑後，林煜傑即製作「臺
      灣雲林地方法院檢察署行動／市內電話查詢系統查詢單」
      ，將與案件無關之該等手機門號，填載於查詢單之「查詢
      內容」欄內，並經不知情之檢察官李文潔核章或簽名後，
      交由不知情之該署業務承辦人上傳予電信公司，查詢該等
      手機門號之通聯紀錄。而林煜傑經由前揭電子信箱取得電
      信公司所回覆該等手機門號之通聯紀錄檔案後，即以電子
      郵件傳送予李育英，李育英再將該等門號之通聯紀錄檔案
      ，洩漏、交付予蕭大明。蕭大明與「阿祥」即基於對李育
      英、林煜傑關於違背職務之行為，交付賄賂之犯意聯絡，
      由蕭大明於99年10月18日夜間，在臺中市○○路與公益路
      或向上路口附近，交付賄款9萬9000元予李育英。李育英
      於收受該筆賄款後，再將林煜傑所應得之代價9萬元（100
      0元乘以90），交付予林煜傑（此部分李育英之實際犯罪
      所得為9000元）。
  11、陳惠紋與陳瑞敏、劉宸華接續基於對李育英、林煜傑關於
      違背職務之行為，交付賄賂之犯意聯絡，由劉宸華於99年
      7月至11月間，分次委請李育英查詢共19個手機門號「000
      00000**、00000000**、00000000**、00000000 **、0000
      0000**、00000000**、00000000**、00000000 **、00000
      000**、00000000**、00000000**、00000000 **、000000
      00**、00000000**、00000000**、00000000 **、0000000
      0**、00000000**、00000000**」各12天之通聯紀錄，約
      定代價共為25萬800元（1100乘以12再乘以19）。李育英
      分次將上開門號及查詢通聯之起迄期間，以電子郵件傳送
      予林煜傑知悉後，林煜傑即分別製作「臺灣雲林地方法院
      檢察署行動／市內電話查詢系統查詢單」共3張，將與上
      開查詢單分別所載99年度他字第323、716號案件無關之上
      開電話門號，填載於查詢單之「查詢內容」欄內（記載查
      詢通聯之起迄日期分別為99年6月1日至6月30日、8月15日
      至9月10日、8月16日至9月15日），並經不知情之檢察官
      李文潔分別於99年7月5日、9月13日、9月28日核章後，交
      由不知情之該署業務承辦人上傳予電信公司，查詢上開手
      機門號之通聯紀錄。而林煜傑先後於99年7月14日、9月22
      日、10月3日，經由前揭電子信箱陸續取得電信公司所回
      覆上開門號之通聯紀錄檔案後，即將陳惠紋等人所需求該
      等門號各12天之通聯紀錄檔案，均以電子郵件傳送予李育
      英。李育英再分次在臺中市漢口國中前，將該等門號各12
      天之通聯紀錄檔案，洩漏、交付予劉宸華，劉宸華亦交付
      賄款共計25萬800元予李育英。李育英收受上開賄款後，
      亦分別於99年9月23日、9月24日等日期，在電信警察隊第
      二中隊辦公室樓下或雲林縣虎尾鎮○○路300號之豐田汽
      車公司前等處所，將林煜傑所應得之代價共計22萬8000元
      （1000元乘以12再乘以19），分次交付予林煜傑（此部分
      李育英之實際犯罪所得為2萬2800元）。
  12、陳惠紋與陳瑞敏、劉宸華接續基於對李育英、林煜傑關於
      違背職務之行為，行求、期約賄賂之犯意聯絡，由劉宸華
      於99年11月間，委請李育英查詢5個手機門號「00000000*
      *、00000000**、00000000**、00000000**、00 000000**
      」（詳細號碼詳卷）各12天之通聯紀錄，期約代價共為6
      萬6000元（1100乘以12再乘以5）。李育英將上開門號及
      查詢通聯之起迄期間，以電子郵件傳送予林煜傑知悉後，
      林煜傑即製作「臺灣雲林地方法院檢察署行動／市內電話
      查詢系統查詢單」，將與該張查詢單所載99年度他字第
      970號案件無關之上開電話門號，填載於查詢單之「查詢
      內容」欄內（記載查詢通聯之起迄日期為99年9月25 日至
      11月25日），並經不知情之檢察官李文潔於99年11月30日
      核章後，交由不知情之該署業務承辦人上傳予電信公司，
      查詢上開手機門號之通聯紀錄。惟因李育英、林煜傑、陳
      惠紋、陳瑞敏、劉宸華等人於99年12月1日上午，即遭本
      署檢察官指揮法務部調查局中部地區機動工作站調查官搜
      索查獲，雲林地檢署即未將電信公司所回覆上開門號之通
      聯紀錄檔案，傳送予林煜傑，陳惠紋等人亦未付款。
三、嗣經檢察官指揮法務部調查局中部地區機動工作站於下列時
    、地執行搜索而扣得下列(1)(2)(3)之物品：
     (1)於99年12月1日上午7時許，在陳惠紋位在嘉義市○○○
       路521巷33弄1號之住處，扣得如附表一所示之物。
     (2)於99年12月1日上午7時10分許，在劉宸華、陳瑞敏位在
       臺中市○○路216巷15號3樓之住處扣得如附表二所示之
       物。
     (3)於99年12月1日上午7時50分許，在蕭大明位在臺中市○
       ○街15巷12之3號之住處扣得如附表三所示之物。
     (4)99年12月27日，陳素玲主動向檢察官提出如附表四所示
       之物，並同意檢察官予以扣案。
參、處罰條文：
  一、貪污治罪條例第11條第1項、第4項、第5項、第17條。
      惟應更正部分如下：
    1.起訴書之證據並所犯法條欄三之所犯法條欄(二)、1所示（
      即起訴書第37頁）核被告陳惠紋等所為，均係犯「貪污治
      罪條例第11條第3項、第1項之非依據法令從事公務之人員
      ，對於依據法令從事公務之人員，關於違背職務之行為，
      交付賄賂罪」，皆應更正為均係犯「貪污治罪條例第11條
      第4項、第1項之規定不具公務人員之身分，而犯對於公務
      人員關於違背職務之行為，交付賄賂罪」。
    2.起訴書之證據並所犯法條欄三、所犯法條欄之(二)、6所示
      部分（即起訴書第38頁）所載被告陳惠紋等5人均於偵查
      中自白，誤引皆依「貪污治罪條例第11條第4項規定減輕
      其刑」，皆應更正為均依「貪污治罪條例第11條第5項規
      定，減輕其刑」。｝。
  二、刑法第11條、第28條、第47條、第38條第1項第2款、第37
      條、第74條第1項第1款。
肆、附記事項：
    劉宸華應於宣示判決前支付臺中市教育局貳拾萬元，並已於
    100年5月23日支付完畢。
    陳素玲應於宣示判決前支付臺中市教育局拾伍萬元，並已於
    100年5月6日支付完畢。
    陳惠紋應於宣示判決前支付臺中市教育局肆拾伍萬元，並已
    於100年6月20日支付完畢。
    陳瑞敏應於宣示判決前支付臺中市教育局貳拾伍萬元，並已
    於100年5月23日支付完畢。
    蕭大明應於宣示判決前支付臺中市教育局貳拾伍萬元，並已
    於100年5月11日支付完畢。
伍、協商判決除有刑事訴訟法第四百五十五條之四第一項第一款
    於本訊問程序終結前，被告撤銷協商合意或檢察官撤回協商
    聲請者；第二款被告協商之意思非出於自由意志者；第四款
    被告所犯之罪非第四百五十五條之二第一項所定得以聲請協
    商判決者；第六款被告有其他較重之裁判上一罪之犯罪事實
    者；第七款法院認應諭知免刑或免訴、不受理者情形之一，
    及違反同條第二項「法院應於協商合意範圍內為判決；法院
    為協商判決所科之刑，以宣告緩刑或二年以下有期徒刑、拘
    役或罰金為限」之規定者外，不得上訴。
陸、本件如得上訴，而如不服本件判決，得自收受宣示判決筆錄
    送達之日起十日內，向本院提出上訴書狀，上訴於第二審法
    院。
中    華    民    國    100   年   7      月    21    日
                  臺灣臺中地方法院刑事第七庭
                                    書記官  王麗雯
                                    法  官  張德寬
上為正本係照原本作成
本件如有得上訴情形，得自收受宣示判決筆錄送達之日起十日內
，向本院提出上訴書狀，上訴於第二審法院。
                                    書記官  王麗雯
中    華    民    國    100   年   7      月    21    日
附表一：陳惠紋所有被扣押之物
┌──┬─────────────┬──────┬────────┐
│編號│扣押物品（扣押單編號）    │所有人      │備註            │
├──┼─────────────┼──────┼────────┤
│1   │手機2支（含SIM卡1枚）（如 │陳惠紋      │                │
│    │編號7-3）                 │            │                │
├──┼─────────────┼──────┼────────┤
│2   │雜記資料(一)3張（編號7-9）  │陳惠紋      │                │
│    │                          │            │                │
├──┼─────────────┼──────┼────────┤
│3   │門號00000000**、00000000**│陳惠紋      │                │
│    │、00000000**、00000000**  │            │                │
│    │、00000000**號之通聯資料，│            │                │
│    │（如編號7-14、7-31）      │            │                │
├──┼─────────────┼──────┼────────┤
│4   │郵政跨行匯款申請書1張（編 │陳惠紋      │                │
│    │號7-33）                  │            │                │
├──┼─────────────┼──────┼────────┤
│5   │記帳資料1份（編號7-35）   │陳惠紋      │                │
├──┼─────────────┼──────┼────────┤
│6   │記事本(三)1冊（編號7-39）   │陳惠紋      │                │
├──┼─────────────┼──────┼────────┤
│7   │原起訴書所載犯罪事實三之(一)│陳惠紋      │此部分係陳惠紋與│
│    │所示門號之通聯資料（編號  │            │不詳之人交換取得│
│    │7-14 、7-18、7-19、7-21、 │            │，惟無證據認定係│
│    │7-24、7-26、7-27、7-30、  │            │向李育英及林煜傑│
│    │7-31、7-42）              │            │價購取得，不予宣│
│    │                          │            │告沒收          │
└──┴─────────────┴──────┴────────┘
附表二：劉宸華、陳瑞敏共同所有被扣押之物
┌──┬─────────────┬──────┬────────┐
│編號│扣押物品（扣押單編號）    │所有人      │ 備註           │
├──┼─────────────┼──────┼────────┤
│1   │文件資料1份（編號10-1-8） │劉宸華、陳瑞│                │
│    │                          │敏共同所有  │                │
├──┼─────────────┼──────┼────────┤
│2   │雜記資料(一)1份（編號10-2-4 │同上        │                │
│    │）                        │            │                │
├──┼─────────────┼──────┼────────┤
│3   │記事本(二)2本（編號10-2-7） │同上        │                │
│    │                          │            │                │
└──┴─────────────┴──────┴────────┘
附表三：蕭大明所有被扣押之物
┌──┬─────────────┬──────┬────────┐
│編號│扣押物品（扣押單編號）    │所有人      │                │
├──┼─────────────┼──────┼────────┤
│1   │臺灣銀行黎明分行帳戶存摺1 │蕭大明      │                │
│    │本（編號11-1）            │            │                │
└──┴─────────────┴──────┴────────┘
附表四：陳素玲所有被扣押之物
┌──┬─────────────┬──────┬────────┐
│編號│扣押物品（扣押單編號）    │所有人      │備註            │
├──┼─────────────┼──────┼────────┤
│1   │隨身碟1支（內存有犯罪事實 │陳素玲      │                │
│    │欄二之(三)之9所示門號通聯檔 │            │                │
│    │案）                      │            │                │
└──┴─────────────┴──────┴────────┘